臺灣桃園地方法院刑事判決　　　　　　　 94年度訴字第795號
　　公　訴　人　臺灣桃園地方法院檢察署檢察官
　　被　　　告　乙○○
　　　　　　　　　　　　　之1.
　　選任辯護人　韓邦財律師
　　選任辯護人　鄧湘全律師
上列被告因強盜等案件，經檢察官提起公訴（94年度偵字第4880
號），本院判決如下：
    主  文
乙○○竊盜，處有期徒刑伍月，如易科罰金，以佰元折算壹日
。
    事  實
一、乙○○與甲○○為舊識，於民國94年3 月5 日下午3 時許，
    乙○○於飲酒後騎乘其所有車牌號碼VLR-191 機車前往甲○
    ○位於桃園縣大園鄉五權村大埔27-7號住處找甲○○，因見
    門未上鎖即擅自推門進入屋內（侵入住宅部分未據告訴），
    見屋內無人，竟意圖為自己不法之所有，翻動屋內箱櫃竊取
    甲○○所有手錶4 隻、錢幣8 個、玉珮30個、紀念金幣2 個
    、金項鍊3 條及金戒指9 個，放置於外套口袋內，適甲○○
    返家發覺，質問乙○○為何翻動屋內物品，乙○○否認而起
    爭執，甲○○見乙○○不予離去，乃持屋內所有之木劍、高
    爾夫球桿毆打乙○○頭、臉部（乙○○受有額頭及頭皮撕裂
    傷、右肘及胸前疼痛等傷害未據告訴），乙○○為免受毆打
    隨手拾起甲○○所有置於屋內門邊之掃帚鋁柄抵擋（甲○○
    手部受有紅腫傷害未據告訴），並跑出門外跌倒在地，甲○
    ○隨即打電話報警處理，員警到場後乙○○仍倒臥地上未起
    ，員警自乙○○外套口袋內起出手錶等上開物品而查獲。
二、案經桃園縣政府警察局大園分局報請臺灣桃園地方法院檢察
    署檢察官偵查起訴。
　　理  由
一、證據能力部分：
  (一)證人甲○○於警詢所為之證述，為被告以外之人於審判外之
    言詞陳述，依刑事訴訟法第159 條第1 項之規定，原則上不
    具證據能力；惟證人甲○○於本院審理時，已基於證人地位
    、經合法具結、並在賦予被告等對質詰問機會之情形下為證
    述，則其上開於警詢所為之證述，即因其在本件公判庭至本
    院作證，並引述警詢中之證詞而取得證據能力。
  (二)扣案木劍及掃帚鋁柄各1 枝，並非供述證據，無傳聞法則之
    適用，與本案具有關聯性，且上開物證經偵辦員警合法取得
    ，具有證據能力。
二、認定犯罪事實之證據及理由：
  (一)訊據被告乙○○固坦承有進入被害人甲○○屋內之事實，惟
    否認有竊盜犯行，辯稱：伊當時是去找被害人甲○○聊天，
    門沒有鎖，因為喝醉也不知道為什麼會進去，沒有破壞門鎖
    ，也沒有要偷東西，是拿起來看看，只有放幾個戒指在口袋
    云云。
  (二)經查：
    1.上開事實業據證人甲○○在本院證述明確，被告雖供承僅
      拿取戒指3 枚放口袋，然該行為已屬竊盜犯行，且被告倒
      地後，經到場處理之警員在其外套口袋共起出手錶4 隻、
      錢幣8 個、玉珮30個、紀念金幣2 個、金項鍊3 條及金戒
      指9 個等物品，亦據證人即到場處理之警員邱金達證述在
      卷，並有現場及被告竊取之上開物品照片10張、贓物認領
      保管單1 紙在卷可為佐證。
    2.被告雖辯稱當時喝醉酒，意識不清不知道當時情況，然查
      被告於行為後當日19時47分，經警實施呼氣酒測，其測定
      值雖為0.44MG／L ，有呼氣酒精濃度測試單1 紙在卷可按
      ，被告於行為前有飲酒固可認定，惟被告於飲酒後尚能騎
      車至被害人住處，且被告於偵查中供述騎車時很清醒可以
      騎車（見94年度偵字第4880號卷第36頁），在本院審理中
      供稱只有拿幾個戒指，可見被告於行為當時之意識狀態尚
      無因飲酒而有減退或完全喪失致精神耗弱或心神喪失之情
      況，被告所辯喝醉酒意識不清云云無足可採。又縱認酒醉
      ，亦屬原因自由行為，亦不得因此卸免其罪責。
    3.公訴人於起訴書指述被告徒手破壞大門門鎖，侵入竊盜，
      嗣為脫免逮捕、防護贓物而施強暴行為，因認被告係犯刑
      法第329 條準強盜罪、應依同法第330 條第1 項加重強盜
      罪論處云云。惟：
      (1)證人甲○○住處門上把手係甲○○自行鋸斷，已據證人
        甲○○證述在卷，又甲○○大門上雖有兩處凹陷，惟門
        鎖處未見被破壞，有甲○○住處大門照片2 張在卷可參
        。依該大門照片所示，該2 處凹陷應係遭尖銳物重擊所
        致，非徒手所可肇致，惟被告並未攜帶任何器具到現場
        ，而扣案之木劍、掃帚鋁柄均係被害人甲○○所有且置
        於屋內，顯無證據證明該門上凹陷係被告所為，另亦無
        證據證明被告有毀壞門鎖踰越門扇之行為，公訴意旨認
        被告係犯刑法第32 1條第1 項第2 款之毀越門扇之加重
        竊盜罪已有未洽。
      (2)又依證人甲○○證述：「門一打開進去就看到被告在裡
        面翻東西，我責問他為什麼把我的東西翻的亂七八糟，
        他說沒有，我們起口角爭執，他看起來有點喝酒，沒有
        要跑的意思，我有拿扣案的木劍朝他的肩膀打下去，但
        他還是沒有出去，我又拿高爾夫球桿打他，但他還是沒
        有出去，反而就去拿我家的掃帚鋁柄反擊等語（見本院
        94 年8月26日審理筆錄），可見是甲○○因見被告在屋
        內翻找物品，先持木劍及高爾夫球桿毆打被告頭、臉部
        ，被告為保護自己免於受重創，撿持屋內之掃帚鋁柄抵
        擋，縱致甲○○手部受有紅腫之傷害，衡情乃被告情急
        之下之正常反應，應難遽認係出於防護贓物或脫免逮捕
        之故意。況如被告有脫免逮捕、防護贓物施強暴之積極
        毆打行為，甲○○絕不僅手部紅腫之傷害而已，被告亦
        不可能倒臥現場，是亦難僅以證人甲○○手部之傷害，
        遽認被告有何因防護贓物、脫免逮捕而施以強暴、脅迫
        之犯行，公訴人認被告係犯刑法第329 條、第330 條第
        1 項之加重強盜罪，尚有未洽，本件應僅止於竊盜犯行
        。
    4.本件被告竊盜犯行事證明確，應依法論科。
三、論罪科刑：
  (一)核被告上開所為，係犯刑法第320 條第1 項之普通竊盜罪。
    起訴法條雖有未洽，惟竊盜之基本事實仍屬相同，爰變更起
    訴法條如上。
  (二)爰審酌被告並無前科，其竊盜之動機、目的、手段、所生危
    害、犯後態度等一切情狀，量處如主文所示之刑，並諭知易
    科罰金之折算標準。
四、沒收：
    扣案之木劍、掃帚鋁柄各1 枝，為證人甲○○所有，業據證
    人甲○○證述在卷，爰不予宣告沒收。
五、據上論斷，應依刑事訴訟法第299 條第1 項前段、第300 條
    ，刑法第320 條第1 項，罰金罰鍰提高標準條例第1 條前段
    、第2條，判決如主文。
本案經檢察官張尹敏到庭執行職務
中　　華　　民　　國　　94　　年　　9 　　月　　9　　日
                  刑事第六庭審判長法  官  林孟宜
                                  法  官  錢建榮
                                  法  官  蔡寶樺
以上正本證明與原本無異。
如不服本判決，應於收受送達後10日內向本院提出上訴書狀，其
未敘述上訴之理由者並得於提起上訴後10日內向本院補提理由書
（均須按他造當事人之人數附繕本）。
                                  書記官  王泰元
中　　華　　民　　國　　94　　年　　9 　　月　　9　　日
附錄本案論罪科刑法條全文
刑法第320條第1項：
意圖為自己或第三人不法之所有，而竊取他人之動產者為竊盜罪
，處5 年以下有期徒刑、拘役或5 百元（現已提高10倍為5 千元
）以下罰金。
